臺灣高等法院臺南分院刑事判決　　　　　　　九十一年度上訴字第九四一號　　Ｃ
　　　上　訴　人　台灣台南地方法院檢察署檢察官
　　　被　　　告　甲　○　○
右上訴人因被告違反槍砲彈藥刀械管制條例案件，不服臺灣台南地方法院九十一年度
易字第三七六號中華民國九十一年五月七日第一審判決（起訴案號：臺灣台南地方法
院檢察署九十一年度偵字第三七六號），提起上訴，本院判決如左：
      主      文
上訴駁回。
      理      由
一、公訴意旨略以：被告甲○○係台南縣大內鄉大內加油站旁之「台北４５檳榔攤」
    之負責人，明知丁○○（經原審判處罪刑確定）於民國（下同）九十年六月間某
    日，在台南縣新營市某模型店內購得武士刀兩把後，未經許可而持有之，竟於同
    年九月底左右，將之連同另六把開山刀（並非槍砲彈藥刀械管制條例管制之刀械
    ，亦未經起訴），允予寄放在上開檳榔攤內，未經許可而持有之。嗣於九十年十
    月三十日十五時三十分許，經警持搜索票在前開檳榔攤搜獲武士刀兩把及開山刀
    六把，因認甲○○犯有槍砲彈藥刀械管制條例第十四條第三項之未經許可持有刀
    械罪嫌云云。
二、訊據被告甲○○則矢口否認明知而同意被告丁○○寄放上開武士刀，並辯稱伊當
    隨車捆工，僅早上去檳榔攤取檳榔食用，不知該等刀械放置在檳榔攤內等語。
三、公訴人認被告犯有槍砲彈藥刀械管制條例第十四條第三項之未經許可持有刀械罪
    嫌云云，無非以丁○○係將扣案之武士刀兩把與同案遭查獲之開山刀六把一併置
    放於檳榔攤內，該批刀械體積不小，且查獲之位置係在檳榔內廁所旁，迄遭警方
    查獲為止期間長達一個月，除非被告甲○○於該一個月之期間從未在「台北４５
    檳榔攤」內如廁，否則斷非毫無所悉云云為其論據。
四、然查：同案被告丁○○於警訊時供稱伊放置上開刀械時，僅乙○○看見等語；於
    偵查中供述伊未告訴甲○○等語，於原審陳稱當時只有乙○○知道，甲○○完全
    不知道等語。證人乙○○於本院證述警訊時因警察訊問緊張才說是甲○○的等語
    ，證人即被告之妻丙○○於本院供述：那裡人出入很多，水災剛過沒有整理很亂
    不知道有放刀子，警察查到時在場，刀子是丁○○的。警察來時甲○○不在，後
    來伊到檳榔攤有問甲○○這件事，甲○○告訴伊丁○○有承認是他的等語。縱上
    所述，尚難僅憑臆測之詞而認被告因寄藏而持有上開刀械。此外復查無其他積極
    證據足認被告甲○○有違反槍砲彈藥刀械管制條例之犯行，即屬不能證明被告犯
    罪。
五、原審以不能證明被告犯罪，諭知被告無罪，核無不合。檢察官上訴意旨猶執前詞
    指摘原判決採證不當，為無理由，應予駁回。
據上論斷，應依刑事訴訟法第三百六十八條，判決如主文。
本案經檢察官蘇南桓到庭執行職務。
中    華    民    國      九十一      年      十      月      九        日
  臺灣高等法院臺南分院刑事第二庭
                                      審判長法官  蘇    重    信
                                            法官  林    永    茂
                                            法官  陳    清    溪
右正本證明與原本無異。
不得上訴。
                                      法院書記官  李    珍    鳳
中    華    民    國      九十一      年      十      月     十四       日
